# 关于销售退回与日后事项的问题

提问人：wx_5dc3bc5d30f5 时间：2020-10-31 08:05:04
[url=]请教，为什么销售退回需要冲减的是当期收入费用而不去调整销售期，而资产负债表日后事项为什么日前已存在的事项可以追溯调整，而不是把它调整在当期呢，日后事项的调整目的在于什么呢，和销售退回有什么本质差别[/url]

回答人：chenyiwei
个人理解，这是资产负债表日后事项准则中的一个可以讨论的问题。个人认为销售退回不论是发生在资产负债表日之前还是之后，处理原则均应当一致，不应因为发生于财务报表批准报出之前还是之后而导致所调整的报告期间有差异。